臺灣士林地方法院刑事判決　　　　　　　　　　　　　九十二年度訴字第六七八號
　　公　訴　人　臺灣士林地方法院檢察署檢察官
　　被　　　告　乙○○
右列被告因違反槍砲彈藥刀械管制條例等案件，經檢察官提起公訴（九十二年度偵字
第七五○四號、九十二年度偵字第七五○五號），本院於訊問被告後，被告為認罪之
答辯，經裁定認為宜以簡式審判程序審理並判決如左：
    主  文
乙○○連續轉讓第二級毒品，處有期徒刑玖月。扣案之第二級毒品安非他命包（共
淨重壹點柒貳公克，驗餘淨重壹點陸玖公克）均沒收銷燬之；安非他命吸食器壹組、
玻璃吸管支均沒收。又未經許可，寄藏可發射子彈具有殺傷力之仿貝瑞塔廠製半自
動改造手槍，處有期徒刑壹年貳月，併科罰金新臺幣陸萬元，罰金如易服勞役，以新
臺幣玖佰元（即銀元佰元）折算壹日。扣案之仿貝瑞塔廠製半自動改造手槍壹支（
含彈匣壹個，槍枝管制編號：第0000000000號）、改造子彈捌顆均沒收。
應執行有期徒刑壹年拾月，併科罰金新臺幣陸萬元，罰金如易服勞役，以新臺幣玖佰
元（即銀元佰元）折算壹日；扣案之第二級毒品安非他命包（共淨重壹點柒貳公
克，驗餘淨重壹點陸玖公克）均沒收銷燬之；安非他命吸食器壹組、玻璃吸管支、
仿貝瑞塔廠製半自動改造手槍壹支（含彈匣壹個，槍枝管制編號：00000000
00號）、改造子彈捌顆均沒收。
    事  實
一、乙○○明知安非他命係毒品危害防制條例第二條第二項第二款所規定之第二級毒
    品，依法不得持有、轉讓，竟基於轉讓第二級毒品安非他命之概括犯意，先於九
    十二年七月中旬某日，在臺北市○○區○○路四五○號三樓住處，無償轉讓第二
    級毒品安非他命供丙○○施用一次；嗣於九十二年七月二十八日晚間七時許，復
    在上址無償轉讓第二級毒品安非他命供丙○○、丁○○各施用一次（丙○○所犯
    施用毒品安非他命之犯行，業經本院士林簡易庭以九十二年度簡字第四四七號判
    處有期徒刑四月在案；丁○○所犯施用毒品安非他命之犯行，經本院裁定送觀察
    、勒戒後，認無繼續施用毒品之傾向，已由臺灣士林地方法院檢察署檢察官以九
    十二年度毒偵字第一一三二號為不起訴處分在案）。另乙○○明知未經中央主管
    機關之許可，不得寄藏可發射子彈具有殺傷力之各式槍砲及子彈，竟於九十二年
    四月二十日，在臺北市○○區○○路四五○號三樓住處，受年籍姓名不詳、綽號
    「小隻」之成年男子之委託，代為保管可發射子彈具有殺傷力之仿貝瑞塔廠製半
    自動改造手槍一支（含彈匣一個）與供前開改造手槍使用之具有殺傷力之改造子
    彈十一顆，並將之藏放於上開住處。嗣於九十二年七月二十八日晚間八時四十分
    許，經警方持搜索票至上址執行搜索，當場扣得第二級毒品安非他命三包（共淨
    重一．七二公克，驗餘淨重一．六九公克）、安非他命吸食器一組、玻璃吸管三
    支、仿貝瑞塔廠製半自動改造手槍一支（含彈匣一個，槍枝管制編號：0000
    000000號）、改造子彈十一顆（其中三顆子彈業經鑑驗試射），始循線查
    悉上情。
二、案經臺北市政府警察局移送臺灣士林地方法院檢察署檢察官偵查起訴。
    理  由
一、右揭犯罪事實，業據被告乙○○於本院審理時自白不諱，並經證人丙○○、丁○○、戊○○分別證述在卷，且有扣案之第二級毒品安非他命三包（共淨重一．七
    二公克，驗餘淨重一．六九公克）、安非他命吸食器一組、玻璃吸管三支、仿貝
    瑞塔廠製半自動改造手槍一支（含彈匣一個，槍枝管制編號：00000000
    00號）、改造子彈十一顆可資佐證。又扣案之第二級毒品安非他命三包經送臺
    北市政府警察局以氣相層析質譜分析法鑑驗結果，均檢出第二級毒品甲基安非他
    命成份，有臺北市政府警察局九十二年八月二十五日北市鑑毒字第五八二號鑑驗
    通知書一份在卷可稽。而扣案之半自動改造手槍一支及子彈十一顆，經送內政部
    警政署刑事警察局以性能檢驗法、試射法鑑驗結果，認「一送鑑貝瑞塔手槍一支
    （槍枝管制編號0000000000），認係由仿貝瑞塔廠半自動手槍製造之
    金屬玩具槍換裝土造金屬槍機、槍管而成之改造手槍，可擊發適用之子彈，認具
    殺傷力。二送鑑子彈十一顆，認均係由土造金屬彈殼加裝直徑約八．六釐米金屬
    彈頭而成之土造子彈，經取樣三顆實際試射，均可擊發，認均具殺傷力。」等語
    ，有內政部警政署九十二年九月十六日刑鑑字第○九二○一四五二八七號槍彈鑑
    定書一份在卷足憑，足見被告自白核與事實相符，堪予採信。本件事證已臻明確
    ，被告犯行洵堪認定，應依法論科。
二、按安非他命依其成癮性、濫用性及社會危害性之程度，業經行政院公告為毒品危
    害防制條例第二條第二項第二款所列之第二級毒品，依法不得持有、轉讓。又被
    告乙○○行為後毒品危害防制條例於九十二年七月九日經總統華總一義字第○九
    二○○一二一九三○號令修正公布，並自公布後六個月即九十三年一月九日施行
    ，原毒品危害防制條例第八條第二項係規定：「轉讓第二級毒品者，處六月以上
    五年以下有期徒刑，得併科新臺幣七十萬元以下罰金。」修正後毒品危害防制條
    例第八條第二項之內容雖無修正，然已增訂同條第六項規定「轉讓毒品達一定數
    量者加重其刑至二分之一，其標準由行政院定之。」故就新舊法整體比較之結果
    ，修正前之舊法既無加重其刑之規定，自以舊法較有利於被告，依刑法第二條第
    一項但書之規定，仍應適用修正前之毒品危害防制條例第八條第二項處斷。查被
    告乙○○先後於九十二年七月中旬某日、九十二年七月二十八日，分別無償轉讓
    第二級毒品安非他命供丙○○施用二次、供丁○○施用一次，核其此部分所為均
    係犯修正前毒品危害防制條例第八條第二項之轉讓第二級毒品罪。被告轉讓第二
    級毒品安非他命前後持有毒品安非他命之低度行為，應為轉讓第二級毒品安非他
    命之高度行為所吸收，不另論罪。被告先後多次轉讓第二級毒品安非他命之行為
    ，時間緊接，方法相同，觸犯構成要件相同之罪名，顯係基於概括犯意而為之，
    為連續犯，應依刑法第五十六條規定以一罪論，並加重其刑。另被告未經許可，
    寄藏具有殺傷力之仿貝瑞塔廠製半自動改造手槍一支（含彈匣一個）、改造子彈
    十一顆，核其此部分所為，係犯槍砲彈藥刀械管制條例第十一條第四項之未經許
    可寄藏可發射子彈具有殺傷力之各式槍砲罪及同條例第十二條第四項未經許可寄
    藏子彈罪。而按槍砲彈藥刀械管制條例係將「持有」與「寄藏」為分別之處罰規
    定，則單純之「持有」，固不包括「寄藏」，但寄藏係受人委託代為保管，其保
    管本身所為之「持有」，既係「寄藏」之當然結果，法律上自宜僅就「寄藏」行
    為為包括之評價，不應另就「持有」予以論罪（最高法院七十四年台上字第三四
    ○○號判例意旨可資參照），是被告持有上開槍、彈之行為，係其「寄藏」之當
    然結果，不另論罪。被告未經許可而同時寄藏前揭具有殺傷力之半自動改造手槍
    及改造子彈，係一行為觸犯數罪名，為想像競合犯，應依刑法第五十五條之規定
    ，從一重之未經許可寄藏可發射子彈具有殺傷力之各式槍砲罪處斷。另被告所犯
    前述連續轉讓第二級毒品罪與未經許可寄藏可發射子彈具有殺傷力之各式槍砲罪
    之間，犯意各別，罪名不同，應予分論併罰。至原起訴意旨雖僅敘及被告未經許
    可持有前開具有殺傷力之手槍、子彈之事實，而未提及其無故寄藏之行為，然其
    持有與寄藏行為之間，既有實質上一罪之關係，故被告無故寄藏前開手槍、子彈
    之行為，應為起訴效力所及，本院自得併予審理，附此敘明。爰審酌被告多次無
    償提供毒品安非他命供他人施用，足以助長施用毒品歪風，戕害他人身體健康，
    及其無故寄藏前開具有殺傷力之改造手槍、子彈，已對他人生命、身體安全構成
    潛在威脅，危害社會治安甚鉅，並考量其品行、智識程度、生活狀況、犯罪動機
    、目的、手段，暨犯罪後坦承犯行，尚知悔悟等一切情狀，分別量處如主文所示
    之刑，並就罰金部分諭知易服勞役之折算標準及定其應執行之刑，以示懲儆。
三、查獲扣案之第二級毒品安非他命三包（共淨重一．七二公克，驗餘淨重一．六九
    公克），不問屬於犯人與否，應依毒品危害防制條例第十八條第一項前段之規定
    沒收銷燬之。又扣案之安非他命吸食器一組、玻璃吸管三支為被告所有，且係供
    其犯轉讓第二級毒品罪所用之物，均應依刑法第三十八條第一項第二款之規定宣
    告沒收。另扣案之仿貝瑞塔廠製半自動改造手槍一支（含彈匣一個，槍枝管制編
    號：0000000000號）及改造子彈八顆，依法不得持有而屬違禁物，皆
    應依刑法第三十八條第一項第一款規定宣告沒收。至其餘扣案之改造子彈三顆，
    業經鑑驗試射而不具殺傷力，失其為槍砲彈藥刀械管制條例所管制之彈藥性質，
    已非屬違禁物，爰不為沒收之諭知，併此敘明。
四、原起訴意旨另以：被告乙○○於九十二年七月二十四日某時，在臺北市萬芳社區
    附近山坡地剪除雜草時，在該處涼亭旁撿拾不詳人士藏放該處之前述具有殺傷力
    之改造手槍一支、改造子彈十一顆，其明知上開槍枝、子彈為離本人持有之物，
    仍意圖為自己不法之所有，而將之侵占入己，因認被告此部分行為係犯刑法第三
    百三十七條之侵占離本人持有之物罪。惟按犯罪事實應依證據認定之，無證據不
    得認定其犯罪事實；又不能證明被告犯罪或其行為不罰者，應諭知無罪之判決，
    刑事訟訴法第一百五十四條第二項、第三百零一條第一項分別定有明文。本件原
    起訴意旨認被告乙○○涉有前揭侵占離本人持有物之犯行，無非係以被告嗣於偵
    查時所供之內容為其論據。然查，被告前於警訊及檢察官初訊時即已供承：約於
    九十二年四月二十日左右，有位綽號「小隻」之男子從桃園上來找伊，因攜帶槍
    械不方便，要將扣案之貝瑞塔手槍、子彈寄放在伊那裡，嗣因「小隻」出車禍，
    所以迄今仍未拿走等語明確（見甲○九十二年偵字第七五○五號偵查卷第十三頁
    、第一一四頁），故被告嗣於偵查時翻異前供，改稱：伊係九十二年七月二十六
    日出差前一天，在臺北市萬芳社區附近山坡地除草時，在附近涼亭撿到扣案之槍
    枝、子彈云云，是否可採，即非無疑。況被告嗣於本院審理時已對其於九十二年
    四月二十日，在臺北市○○區○○路四五○號三樓住處，受綽號「小隻」之成年
    男子之託，代為保管扣案之手槍、子彈之事實自白不諱，故被告前於偵查時所辯
    ：伊係在萬芳社區附近山坡地除草時，撿到上開手槍、子彈云云，顯與客觀事實
    不符，應係事後推諉卸責之詞，不足採信。倘無其他積極證據可資證明被告涉有
    前揭侵占之犯行，自不得僅憑被告前述存有瑕疵之供詞，即以推測或擬制之方法
    ，率爾認定被告涉有前揭侵占之犯行，此外，復查無其他積極證據足資認定被告
    此部分行為涉有刑法第三百三十七條侵占離本人持有之物罪，不能證明被告犯罪
    ，原應為無罪之諭知，惟因原起訴意旨認此部分與前述未經許可寄藏具有殺傷力
    之各式槍砲罪之間，具有牽連犯之裁判上一罪關係，爰不另為無罪之諭知，併此
    敘明。
據上論斷，應依刑事訴訟法第二百九十九條第一項前段、第二百七十三條之一第一項
，修正前毒品危害防制條例第八條第二項、第十八條第一項前段，槍砲彈藥刀械管制
條例第十一條第四項、第十二條第四項，刑法第十一條、第二條第一項但書、第五十
六條、第五十五條、第四十二條第二項、第三十八條第一項第一款、第二款，罰金罰
鍰提高標準條例第二條，現行法規所定貨幣單位折算新臺幣條例第二條，判決如主文
。
本案經檢察官吳怡明到庭執行職務。
中      華      民      國    九十三    年      三      月    二十二    日
                                    臺灣士林地方法院刑事第一庭
                                        法  官  陳  章  榮
右正本證明與原本無異。
如不服本判決，應於判決送達後十日內，向本院提出上訴狀。
                                        書記官  嚴  慧  萍
中      華      民      國    九十三    年      三      月    二十四    日
附錄本案論罪科刑法條全文：
毒品危害防制條例第八條第二項
  轉讓第二級毒品者，處六月以上五年以下有期徒刑，得併科新臺幣七十萬元以下罰
  金。
槍砲彈藥刀械管制條例第十一條第四項
  未經許可，持有、寄藏或意圖販賣而陳列第一項所列槍砲者，處一年以上七年以下
  有期徒刑，併科新臺幣七百萬元以下罰金。
槍砲彈藥刀械管制條例第十二條第四項
  未經許可，持有、寄藏或意圖販賣而陳列子彈者，處五年以下有期徒刑，併科新臺
  幣三百萬元以下罰金。
